最高法院刑事裁定　　　　　　　一○○年度台抗字第四五七號
抗　告　人　盧恩本
上列抗告人因妨害性自主，經檢察官聲准施以強制治療案件，不
服台灣高等法院台中分院中華民國一○○年五月六日之裁定（一
○○年度聲字第八一○號），提起抗告，本院裁定如下：
    主  文
抗告駁回。
    理  由
本件抗告人盧恩本抗告意旨略以：(一)、抗告人於接受身心治療及
輔導教育期間，共提報三次診療評估，雖未獲通過。然抗告人所
犯之罪為乘機猥褻罪三次、幫助詐欺罪二次及侵入住宅罪五次，
均非罪大惡極之重罪，且抗告人於民國九十三年九月自軍法監獄
假釋出監後，於保護管束期間，甚至保護管束期間結束後半年內
皆未犯罪，若非九十五年七月一日實施之新刑法將受軍法審判之
人不納入「非累犯」之規定刪除，則此次抗告人入監服刑之身分
為「再犯」，而非「累犯」。(二)、抗告人於服刑期間，曾分別考
取電腦軟體應用及電腦硬體裝修丙級證照，且已規劃出監後朝電
腦領域方面發展，若抗告人出監後須入相當處所接受強制治療，
將影響抗告人人生生涯規劃。(三)、抗告人已為自己所犯之罪付出
代價，懇請法院秉持情、理、法原則，准予撤銷強制治療之聲請
云云。
惟按：「犯刑法第二百二十一條至第二百二十七條、第二百二十
八條、第二百二十九條、第二百三十條、第二百三十四條、第三
百三十二條第二項第二款、第三百三十四條第二款、第三百四十
八條第二項第一款及其特別法之罪，而有下列情形之一者，得令
入相當處所，施以強制治療：一、徒刑執行期滿前，於接受輔導
或治療後，經鑑定、評估，認有再犯之危險者。二、依其他法律
規定，於接受身心治療或輔導教育後，經鑑定、評估，認有再犯
之危險者。」「前項處分期間至其再犯危險顯著降低為止，執行
期間應每年鑑定、評估有無停止治療之必要。」刑法第九十一條
之一定有明文。本件原裁定以抗告人因犯刑法第二百二十五條第
二項乘機猥褻罪，經原審以九十七年度上訴字第一三六八號判決
判處有期徒刑一年確定（與另行判決確定之強制猥褻罪、詐欺及
妨害自由等罪，經台灣屏東地方法院以九十八年度聲字第一三一
號裁定應執行有期徒刑三年五月），於九十七年三月二十六日入
監執行，期中並施以身心治療及輔導教育，經評估後認有再犯之
風險，仍有繼續治療之必要，應令入相當處所施以強制治療等情
，有台灣高等法院台中分院九十七年度上訴字第一三六八號判決
、台灣屏東地方法院九十八年度聲字第一三一號裁定、性侵害受
刑人刑中鑑定報告書、台灣高雄監獄個案入監之評估報告書、法
務部矯正署高雄監獄強制診療紀錄─團體治療、法務部矯正署高
雄監獄再犯危險評估報告書、身心治療或輔導教育處遇建議書、
法務部矯正署高雄監獄強制治療紀錄─個別治療、法務部矯正署
高雄監獄加害人身心治療或輔導教育成效報告，及法務部矯正署
高雄監獄妨害性自主罪收容人一○○年四月第一一七次診療評估
會議紀錄等資料在卷可稽（見原審卷第四至六、八、十、十三至
六十頁）。因而就檢察官聲請對抗告人施以強制治療之保安處分
，予以准許。經核於法並無不合，抗告意旨指摘原裁定未予斟酌
抗告人所犯之罪非屬重罪、其非累犯、對其施以強制治療保安處
分將影響其人生規劃及未考量情、理、法原則等情，核與是否施
以強制治療所應斟酌之事項無涉。依上說明，應認其抗告為無理
由，予以駁回。
據上論結，應依刑事訴訟法第四百十二條，裁定如主文。
中    華    民    國  一○○  年    六    月  二十二  日
                      最高法院刑事第三庭
                          審判長法官  陳  正  庸  
                                法官  林  秀  夫  
                                法官  林  瑞  斌  
                                法官  謝  靜  恒  
                                法官  郭  毓  洲  
本件正本證明與原本無異
                                      書  記  官  
中    華    民    國  一○○  年    六    月  二十三  日
                                                     m